【裁判字號】    98,訴,689
【裁判日期】    981030
【裁判案由】    違反毒品危害防制條例
【裁判全文】
臺灣雲林地方法院刑事協商判決         98年度訴字第689號
公  訴  人  臺灣雲林地方法院檢察署檢察官
被      告  甲○○
指定辯護人  本院公設辯護人  乙○○
上列被告因違反毒品危害防制條例案件，經檢察官提起公訴（98
年度毒偵字第569 號、第828 號），並聲請進行協商程序，本院
認為適當，同意改由受命法官獨任進行協商程序而為判決如下：
    主  文
甲○○施用第一級毒品，累犯，處有期徒刑拾月，扣案之第一級
毒品海洛因壹包（淨重零點壹零玖肆公克，驗餘淨重零點壹零肆
玖公克）沒收銷燬之；又施用第一級毒品，累犯，處有期徒刑拾
月。應執行有期徒刑壹年陸月，扣案之第一級毒品海洛因壹包（
淨重零點壹零玖肆公克，驗餘淨重零點壹零肆玖公克）沒收銷燬
之。
    事實及理由
一、犯罪事實：
  (一)甲○○前因施用毒品案件，經臺灣臺中地方法院裁定送觀察
    、勒戒後，認無繼續施用毒品傾向，業經臺灣臺中地方法院
    檢察署檢察官於民國89年10月12日，以89年度毒偵字第6201
    號為不起訴處分確定。又因施用第一、二級毒品案件，經臺
    灣臺中地方法院裁定送觀察、勒戒後，認有繼續施用毒品傾
    向，復經該院裁定令入戒治處所施以強制戒治，於91年9 月
    27 日 執行完畢；刑事責任部分，業經臺灣臺中地方法院檢
    察署檢察官提起公訴，嗣經臺灣臺中地方法院以90年度訴字
    第2280號判決各判處有期徒刑8 月、4 月，應執行有期徒刑
    11月確定，於92年8 月2 日縮短刑期執行完畢。再因施用第
    一級毒品案件，經本院以93年度訴字第380 號判決判處有期
    徒刑1 年確定，於94年9 月26日縮刑期滿執行完畢（構成累
    犯）。另因施用第一級毒品案件，經本院以96年度訴字第73
    號判決判處有期徒刑1 年2 月確定，嗣經本院裁定減刑減為
    有期徒刑7 月確定；繼因施用第一級毒品案件，經本院以96
    年度訴字第461 號判決判處有期徒刑1 年6 月，減為有期徒
    刑9 月確定，其後前開2 案復經本院裁定合併應執行有期徒
    刑1 年3 月確定，於97年10月2 日執行完畢（構成累犯）。
  (二)詎甲○○猶不知悔改，分別基於施用第一級毒品之犯意，先
    後於下列時、地施用毒品海洛因：
  1.甲○○於98年5 月3 日下午2 時許，在雲林縣麥寮鄉○○路
    旁，以將毒品海洛因摻水置於注射針筒內，再注射手臂靜脈
    血管之方式，施用第一級毒品海洛因1 次。
  2.甲○○於98年6 月5 日晚間9 時許，在雲林縣崙背鄉豐榮村
    豐榮234 之3 號住處，以將毒品海洛因摻水置於注射針筒內
    ，再注射手臂靜脈血管之方式，施用第一級毒品海洛因1 次
    。
  (三)查獲情形：
  1.98年5 月3 日下午4 時15分許，為警在雲林縣麥寮鄉○○村
    ○○路旁查獲，並扣得甲○○所有之第一級毒品海洛因1 包
    （淨重0.1094公克，驗餘淨重0.1049公克），其後於同日採
    集甲○○尿液送驗，檢出毒品嗎啡之陽性反應。
  2.98年6 月6 日上午9 時18分許，甲○○因竊盜案件，至雲林
    縣警察局西螺分局製作警詢筆錄時，為警發現其左手手臂有
    針孔注射痕跡，嗣經其同意於同日上午10時45分許採尿送驗
    ，檢出毒品嗎啡之陽性反應，因而查悉上情。
二、證據名稱：
  (一)被告甲○○於檢察事務官詢問、檢察官訊問及本院訊問時之
    自白。
  (二)臺灣檢驗科技股份有限公司98年5 月13日濫用藥物尿液檢驗
    報告（報告編號KＺ000000000000號）及代號與真實姓名對照
    表各1 紙。
  (三)臺灣檢驗科技股份有限公司98年6 月24日濫用藥物尿液檢驗
    報告（報告編號KＺ000000000000號）及雲林縣警察局西螺分
    局委託檢驗尿液代號與真實姓名對照認證單各1 紙。
  (四)扣案之第一級毒品海洛因1 包（淨重0.1094公克，驗餘淨重
    0.1049公克）。
  (五)行政院衛生署草屯療養院鑑定書（草療鑑字第0980500194號
    ）1 紙。
  (六)刑案資料查註紀錄表、全國施用毒品案件紀錄表、矯正列表
    各1 份。
三、本案經檢察官與被告、辯護人於審判外達成協商之合意，且
    被告已認罪，其合意內容為：被告施用第一級毒品，累犯，
    處有期徒刑10月，扣案之第一級毒品海洛因1 包（淨重0.10
    94公克，驗餘淨重0.1049公克）沒收銷燬之；又施用第一級
    毒品，累犯，處有期徒刑10月。應執行有期徒刑1 年6 月，
    扣案之第一級毒品海洛因1 包（淨重0.1094公克，驗餘淨重
    0.1049公克）沒收銷燬之。
四、應適用之法條：刑事訴訟法第455 條之2 第1 項、第455 之
    4 第2 項、第455 條之8 ，毒品危害防制條例第10條第1 項
    ，刑法第11條前段、第47條第1 項、第51條第5 款，判決如
    主文。
五、協商判決除有刑事訴訟法第455 條之4 第1 項第1 款於本訊
    問程序終結前，被告撤銷協商合意或檢察官撤回協商聲請者
    ；第2 款被告協商之意思非出於自由意志者；第4 款被告所
    犯之罪非第455 條之2 第1 項所得以協商判決者；第6 款被
    告有其他較重之裁判上一罪之犯罪事實者；第7 款法院認應
    諭知免刑或免訴、不受理者情形之一，及違反同條第2 項「
    法院應於協商合意範圍內為判決；法院為協商判決所科之刑
    ，以宣告緩刑或2 年以下有期徒刑、拘役或罰金為限」等情
    形外，不得上訴。
六、本件如得上訴且不服本判決時，得自收受判決送達之日起10
    日內，向本院提出上訴狀（須附繕本），上訴於第二審法院
    。
七、本案經檢察官魏偕到庭執行職務。
中    華    民    國    98    年    10    月    30    日
                  刑事第六庭  法  官  黃楹榆
以上正本證明與原本無異
                              書記官  李雅怡
中    華    民    國    98    年    10    月    30    日
附錄本案論罪科刑法條全文：
毒品危害防制條例第10條
施用第一級毒品者，處6 月以上5 年以下有期徒刑。
施用第二級毒品者，處3 年以下有期徒刑。


司法院資訊處製作；財團法人民間司法改革基金會備份。
